臺灣高雄地方法院交通事件裁定　　　　 96年度交聲字第680號
原處分機關　高雄市政府
異　議　人　甲○○
上列異議人因違反道路交通管理處罰條例案件，對於高雄市政府
交通局交通事件裁決處民國96年7 月17日所為之處分（高市府交
裁字第裁32-GC0000000號），聲明異議，本院裁定如下：
    主  文
原處分撤銷。
甲○○汽車駕駛人在多車道左轉彎，不先駛入內側車道，處罰鍰
新臺幣陸佰元，並記違規點數壹點；又汽車駕駛人，駕駛汽車有
違反道路交通管理處罰條例之行為，經交通勤務警察制止時，拒
絕停車接受稽查而逃逸，處罰鍰新臺幣仟元，並記違規點數壹
點。
    理  由
一、異議意旨略以：異議人即受處分人甲○○確有於民國96年6
    月17日19時（異議書誤載為「17時」）43分駕駛車號Ｄ2-16
    98號，在中港路與黎明路口之多車道左轉，未駛入內側車道
    ，惟伊並無不服取締駕車逃逸，因當時伊已經左轉至中港路
    與黎明路口之橋下，該路口適值紅燈，故即停車約莫1至2分
    鐘，伊有搖下車窗目視執勤人員拿著簿子在寫字，待交通號
    誌轉綠燈後，便就往直線方向駛離，並沒有拒絕停車接受稽
    查之情事，爰聲明異議撤銷上開裁決等語。
二、按汽車駕駛人在多車道左轉彎，不先駛入內側車道，處新臺
    幣600 元以上1,800 元以下罰鍰；汽車駕駛人，駕駛汽車有
    違反本條例之行為，經交通勤務警察或依法令執行交通稽查
    任務人員制止時，不聽制止或拒絕停車接受稽查而逃逸者，
    除按各該條規定處罰外，處新臺幣3,000元以上6,000元以下
    罰鍰，道路交通管理處罰條例第48條第1 項第4 款、第60條
    第1 項分別定有明文。又駕駛人駕駛汽車，應遵守道路交通
    標誌、標線、號誌之指示，並服從交通指揮人員之指揮，道
    路交通安全規則第90條亦載有明文。
三、經查：
  (一)異議人甲○○駕駛之車號Ｄ2-1698號自小客車於96年6 月17
    日19時43分許，行經台中市○○路與黎明路口處，為台中市
    警察局第六分局舉發「左轉未依規定駛入內車道轉彎」、「
    不服警察人員制止停車而逃逸」違規等情，有台中市警察局
    中市警交字第GC0000000 號舉發違反道路交通管理事件通知
    單，高雄市政府高市府交裁字第裁32-GC0000000號違反道路
    交通管理事件裁決書各1 紙附卷可稽。
  (二)異議人雖以前揭情詞置辦，惟查：
  １、本件舉發員警於台中市○○區○○路與黎明路口執行勤務
      時，發現異議人所駕汽車左轉時不依規定駛入內側車道，
      「立即鳴笛並以手勢制止」，惟該車不聽制止加速逃逸，
      遂當場記明足以辨識之資料，並依道路交通管理處罰條例
      第7 條之2 規定予以逕行舉發等情，有臺中市警察局第六
      分局96年7 月11日中分六警交字第0960023721號書函1 份
      在卷可佐。另經本院函詢舉發當日情形，值勤員警曾吉男
      答稱：伊於96年6 月17日當日18時至20時，在台中港路與
      黎明路口執行交通指揮疏導勤務，Ｄ2-1698自小客車嚴重
      違規行駕直線車道至路口時佔用內車道強行左轉，伊以警
      笛、手勢制止，該車並未停車並加速逃逸現場。當日只有
      伊一人服勤無同仁在場，路口無監視器等語，有台中市警
      察局第六分局96年8 月29日函及隨函所附警員曾吉男之職
      務報告1 紙、現場照片8 張在卷可稽（見本院卷第10至15
      頁）。
  ２、是依照上開舉發當時情形，足見舉發警員曾吉男係因發現
      異議人在內側直行車道強行左轉時，即先以手勢及鳴笛制
      止及示意異議人至路邊停車受檢，而異議人亦於異議理由
      中自承：伊發覺執勤人員制止時其車子已左轉等語，顯見
      異議人當時亦已知悉其違規左轉行為業經交通勤務警察制
      止及示意其停車接受稽查，而依當時情形，異議人並無不
      能停車接受稽查之情形，茲異議人竟未停車至路邊（或其
      他適當地點）下車接受警員稽查，即擅自將車駛離現場，
      嗣後係經員警記明車牌、車型、顏色等足以辨識之資料始
      得加以舉發，是異議人有拒絕停車接受稽查而逃逸之行為
      ，甚為明確。再者，異議人既未停車至路邊（或其他適當
      地點）下車等待接受警員稽查，而舉發警員曾吉男當時正
      在執行勤務，衡情自無可能隨意追緝異議人之理，是苟如
      異議人所辯：伊有搖下車窗目視執勤人員，見該執勤人員
      拿著簿子在寫字等語屬實，更亦證當時執行交通勤務之警
      員曾吉男係在發現違規車輛不服指揮稽查，心神專注於記
      錄違規車輛之牌照號碼等足以辨識之資料以得逕以舉發，
      異議人更無不知其交通違規行為業經員警取締，然異議人
      仍逕將車駛離現場，益徵其上開所辯：伊沒有拒絕停車接
      受稽查云云，顯係避就卸責之詞，委無足取。
四、綜上所述，異議人確有裁決書上所載違規情事，異議人前揭
    所辯各節，並無足取。揆諸前揭法律規定，異議人既有上開
    違規情事，原處分機關依道路交通管理處罰條例第48條第1
    項第4 款及第60條第1 項之規定，各裁處異議人罰鍰600 元
    及3,000 元（合計3,600 元），固非無據。惟汽車駕駛人違
    反道路交通管理處罰條例第48條及第60條第1 項規定者，依
    同條例第63條第1 項第1 款規定，除依原條款處罰鍰外，並
    應予各記違規點數1 點，是原處分機關漏未依該條規定各記
    違規點數1 點，尚有違誤。從而，本件異議人之聲明異議雖
    無理由，然原處分既有前揭可議之處，即屬無可維持，應由
    本院予以撤銷，另裁定如主文第2 項所示，以資適法。
五、據上論斷，應依道路交通案件處理辦法第20條，道路交通管
    理處罰條例第48條第1 項第4 款、第60條第1 項、第63條第
    1 項第1 款，裁定如主文。
中　　華　　民　　國　　96  　年　　10　　月　　30　　日
                  交通法庭  法　官  林永村
以上正本證明與原本無異。
如不服本裁定應於送達後5 日內向本院提出抗告狀。
中　　華　　民　　國　　96　　年　　10　　月　　30　　日
                            書記官  李祥銘
